臺灣臺南地方法院刑事判決　　　　　　 96年度簡上緝字第1號
上　訴　人　臺灣臺南地方法院檢察署檢察官
被　　　告　Ａ○○
　　　　　　　　　　（另案在臺南分監執行中）
上列上訴人因被告詐欺案件，不服本院93年度簡字第2683號中華
民國93年11月19日第一審簡易判決（聲請簡易判決處刑案號：93
年度偵緝字第1062、1066號），提起上訴及移送併辦（偵查機關
及案號詳如附表二所載），本院管轄之第二審合議庭認本件有刑
事訴訟法第452條之情形，應撤銷原判決，適用第一審通常程序
審理，判決如下：
    主  文
原判決撤銷。
Ａ○○連續意圖為自己不法之所有，以詐術使人將本人之物交付
，處有期徒刑貳年。
    事  實
一、Ａ○○基於意圖為自己不法所有之概括犯意，自民國九十二
    年七月十六日起至九十五年六月七日止，先後在附表一所示
    地點利用該處之電腦及網路設備連線至如附表一所示之線上
    伺服器主機，分別以附表一所載之方式，向附表一所示之被
    害人佯稱欲購買或販賣線上網路遊戲帳號或透過網路遊戲而
    累積之人物、天幣、道具與裝備等在網路遊戲上具有交易價
    值之電磁紀錄，致附表一所示之被害人信以為真，而依約給
    付Ａ○○價金，或依約將網路遊戲之帳號及密碼告知Ａ○○
    ，或依約將前開透過網路遊戲而累積之人物、天幣、道具與
    裝備等在網路遊戲上具有交易價值之電磁紀錄移轉予Ａ○○
    （所詐得之財物及利益詳如附表一所示）。嗣因Ａ○○未依
    約定交付價金，或將網路遊戲帳戶資料或上開具有交易價值
    之電磁紀錄移轉予被害人，經被害人報警後始循線查知上情
    。
二、案經臺南市警察局第一分局報請臺灣臺南地方法院檢察署檢
    察官聲請以簡易判決處刑及如附表二所示警察機關報請如附
    表二所示之偵查機關移送本院併案審理。
    理  由
一、本件係經被告Ａ○○於準備程序及審理時為有罪之表示，而
    經本院合議庭裁定以簡式審判程序加以審理，依刑事訴訟法
    第二百七十三條之二、第一百五十九條第二項之規定，不適
    用傳聞法則有關限制證據能力之相關規定，合先敘明。
二、上揭犯罪事實，業據被告於警詢、偵查及本院審理時坦承不
    諱，並與如附表一所示之被害人於警詢或偵查中所證述遭詐
    騙之情節及證人林益州、紀保任、呂宛玲、羅建祥、陳揚達
    、李慧婷、邱宥羚、陳明輝、夏志強、李美瑩、鍾國瑞、黃
    美琴於警詢或偵查中證述分別將行動電話、金融帳戶或市內
    電話提供被告使用等情節相符，此外，並有如附表一所示之
    資料在卷可資佐證，被告於警詢及偵審中之自白核與事實相
    符，應堪採信。本件事證明確，被告連續詐欺之犯行洵堪認
    定，自應依法論科。
三、新舊法比較：
(一)查被告行為後，刑法第二條第一項業於九十四年二月二日以
    華總一義字第○九四○○○一四九○一號令修正公布，並自
    九十五年七月一日起施行，修正後刑法第二條第一項規定，
    已將新舊法律適用之「從新從輕」原則，改採「從舊從輕」
    原則，而此規定僅係規範行為後法律變更所生新舊法律比較
    適用之準據法，並非實體刑罰法律，自不生行為後法律變更
    之比較適用之問題，應逕行適用修正後刑法第二條第一項之
    規定，為「從舊從輕」之比較。又於比較時應就罪刑有關之
    共犯、未遂犯、想像競合犯、牽連犯、連續犯、結合犯，以
    及累犯加重、自首減輕暨其他法定加減原因（如身分加減）
    與加減比例等一切情形，本於統一性及整體性原則，綜其全
    部罪刑之結果而為比較。
(二)被告先後多次詐欺犯行，時間緊接，所犯為基本構成要件相
    同之罪，顯係基於概括犯意反覆為之，而修正後刑法業已刪
    除連續犯之規定，考諸該規定刪除後，除法理上合於接續犯
    、包括一罪之情形仍可認為構成單一之犯罪外，其餘數犯罪
    行為之情形，即應依刑法第五十一條之規定予以分論併罰，
    此刪除雖非犯罪構成要件之變更，但顯已影響行為人刑罰之
    法律效果，自屬法律有變更。依修正前刑法，本件被告得論
    以連續犯，並得加重其刑至二分之一，其所犯刑法詐欺罪，
    最重本刑為五年，加重其刑至二分之一後，最高僅得判處被
    告有期徒刑七年六月，然依修正後之刑法應併合處罰，且修
    正後刑法第五十一條第五款規定：「宣告多數有期徒刑者，
    於各刑中之最長期以上，各刑合併之刑期以下，定其刑期。
    但不得逾三十年。」，是被告先後四十六次詐欺犯行最高得
    判處被告有期徒刑三十年，依修正後刑法第二條第一項規定
    比較新、舊法結果，自應適用較有利於被告之行為時法律，
    即修正前刑法而論以連續犯。
四、按上開網路遊戲之遊戲帳號或透過網路遊戲而累積之人物、
    天幣、道具、裝備等虛擬物品，係以電磁紀錄之方式儲存於
    提供遊戲之公司所設之電腦設備中，藉由玩家向提供遊戲之
    公司申請帳號上網打玩，經電腦程式之判讀而得以支配該表
    彰虛擬物品之電磁紀錄，雖此等虛擬物品無法以人之知覺直
    接認識感觸而難認與刑法「物」之觀念相當，惟因在現實社
    會中得為交易客體而具有一定之財產價值，自應認屬財產上
    之利益。是核被告就如附表一編號一至三十一、編號三十四
    至四十六所為，均係犯刑法第三百三十九條第一項之詐欺取
    財罪；又其就如附表一編號三十二至三十三所為，係犯同法
    第三百三十九條第二項之詐欺得利罪，檢察官移送併辦意旨
    認被告此部分所為亦應構成刑法第三百三十九條第一項之詐
    欺取財罪嫌等語，尚有未洽，應予更正。被告所為上開四十
    六次詐欺取財及詐欺得利之犯行，均時間緊接，犯罪手法相
    同，顯係出於概括之犯意為之，為連續犯，應依修正前刑法
    第五十六條之規定論以情節較重之刑法第三百三十九條第一
    項之詐欺取財罪，並加重其刑。檢察官雖僅就被告如附表一
    編號一、二所示之詐欺取財犯行部分聲請簡易判決處刑，就
    如附表一編號三至四十六所示之詐欺取財及詐欺得利犯行部
    分漏未起訴，然被告前開詐欺取財及詐欺得利犯行，時間緊
    接，手法相同，觸犯犯罪基本構成要件相同之罪名，而有連
    續犯之裁判上一罪關係，基於審判不可分之原則，為起訴效
    力所及，且經檢察官移送併辦，本院自應併予審理，附此敘
    明。原審以本案事證明確，據以論罪科刑，固非無見，然原
    審未及審理附表一編號一、二以外之犯罪事實，尚有未洽，
    檢察官以原判決未及審理併辦部分尚欠允當為由提起上訴，
    為有理由，自應由本院管轄之第二審合議庭予以撤銷改判。
    爰審酌被告不思以正當途逕賺取金錢，竟貪圖私利，詐取被
    害人所有之網路遊戲帳戶或網路遊戲之虛擬寶物，或偽以出
    售網路遊戲之帳戶或網路遊戲之虛擬寶物為由而詐取被害人
    之財物，且迄未積極與各被害人尋求和解以賠償其等損失，
    核非可取，暨其犯後坦承全部犯行，尚非毫無悔意等一切情
    狀，量處如主文所示之刑，以資懲儆。
五、末按對於簡易判決之上訴，準用刑事訴訟法第三編第一章及
    第二章之規定，管轄第二審之地方法院合議庭受理簡易判決
    上訴案件，應依通常程序審理，其認案件有刑事訴訟法第四
    百五十二條之情形者，應撤銷原判決，逕依通常程序為第一
    審判決，法院辦理刑事訴訟簡易程序案件應行注意事項第十
    四項可資參照。本件被告既經判處不能易科罰金之有期徒刑
    ，則公訴人聲請簡易判決處刑中被告所犯之罪，顯不合刑事
    訴訟法第四百四十九條所定得以簡易判決處刑之案件，爰依
    同法第四百五十二條之規定，逕依通常程序為第一審判決，
    附此敘明。
據上論斷，應依刑事訴訟法第四百五十五條之一第三項、第三百
六十九條第一項前段、第四百五十二條、第三百六十四條、第二
百七十三條之一第一項、第二百九十九條第一項，刑法第二條第
一項前段、修正前第五十六條、第三百三十九第一項、第二項，
刑法施行法第一條之一，判決如主文。
本案經檢察官Ｓ○○到庭執行職務。
中　　華　　民　　國　　96　　年　　7 　　月　　10　　日
                  刑事第六庭  審判長法　官　張瑛宗
                                    法　官  黃莉莉
                                    法　官  孫淑玉
以上正本證明與原本無異。
如不服本判決應於收受本判決後10日內向本院提出上訴書狀，並
應敘述具體理由。如未敘述上訴理由者，應於上訴期間屆滿後20
日內向本院補提理由書狀（均須按他造當事人之人數附繕本）「
切勿逕送上級法院」。
                                    書記官  馬愛君
中　　華　　民　　國　　96　　年　　7 　　月　　10　　日
附錄本案論罪科刑法條：
中華民國刑法第339條
（普通詐欺罪）
意圖為自己或第三人不法之所有，以詐術使人將本人或第三人之
物交付者，處5年以下有期徒刑、拘役或科或併科1千元以下罰金
。
以前項方法得財產上不法之利益或使第三人得之者，亦同。
前二項之未遂犯罰之。
附表一：
┌──┬──────┬───┬──────────────────┬────────┐
│編號│詐騙時間    │被害人│詐騙方式及受騙金額（新臺幣）        │所   犯  法   條│
│    │            │      │                                    ├────────┤
│    │            │      │                                    │證            據│
├──┼──────┼───┼──────────────────┼────────┤
│1   │92年11月14日│寅○○│Ａ○○於民國92年11月14日上午某時，在│刑法第339條第1項│
│    │13時10分許  │      │臺南市○○街「新浪網」網咖店內，利用├────────┤
│    │            │      │該處之電腦網路連線至「血劍升天」線上│(1)陽信商業銀行自│
│    │            │      │伺服器主機，以「GYVSGY」之帳號登入「│動櫃員機交易明細│
│    │            │      │新天上碑」網路線上遊戲，刊登佯稱欲販│單              │
│    │            │      │賣「奇緣爪」網路遊戲虛擬寶物之訊息，│(2)臺南區中小企業│
│    │            │      │誘使不特定人前來購買。適有寅○○連線│銀行顧客基本資料│
│    │            │      │至上開網路線上遊戲，閱讀該訊息後，不│查詢單、帳戶交易│
│    │            │      │疑有他而陷於錯誤，即撥打0000000000號│明細查詢單、帳戶│
│    │            │      │行動電話與Ａ○○連絡，約定以新臺幣（│基本資料、存摺交│
│    │            │      │下同）6,000元之代價購買上開虛擬寶物 │易明細表        │
│    │            │      │，並於同日下午13時8分許依約匯款6,000│(3)證人寅○○證詞│
│    │            │      │元至Ａ○○所申請之臺南區中小企業銀行│(4)被告自白      │
│    │            │      │帳號0000000000000號帳戶內，惟Ａ○○ │                │
│    │            │      │未依約移轉上開電磁紀錄，寅○○始知受│                │
│    │            │      │騙。                                │                │
├──┼──────┼───┼──────────────────┼────────┤
│2   │92年12月1日 │丁○○│Ａ○○於92年12月1日某時，在臺南市育 │刑法第339條第1項│
│    │某時        │      │樂街「新浪網」網咖店內，利用該處之電├────────┤
│    │            │      │腦網路登入雅虎奇摩遊戲基地網站，以「│(1)高雄區中小企業│
│    │            │      │GARY1001」帳號刊登佯稱欲販賣「玄冰離│銀行自動櫃員機客│
│    │            │      │火晶」線上虛擬寶物之訊息，並留下不知│戶交易明細表    │
│    │            │      │情之友人林益州申辦之0000000000號行動│(2)中國信託商業銀│
│    │            │      │電話，誘使不特定人前來購買。適有何國│行帳戶基本資料、│
│    │            │      │清上網連線至上開網路線上遊戲，閱讀該│對帳單          │
│    │            │      │訊息後，不疑有他而陷於錯誤，即撥打上│(3)0000000000行動│
│    │            │      │開行動電話與Ａ○○連絡，約定以5,000 │電話租用人資料  │
│    │            │      │元之代價購買上開虛擬寶物，並於同日某│(4)證人丁○○證詞│
│    │            │      │時依Ａ○○之指示匯款5,000元至不知情 │(5)證人林益州證詞│
│    │            │      │之林益州所申請之中國信託商業銀行帳號│(6)被告自白      │
│    │            │      │000000000000號帳戶內，惟Ａ○○未依約│                │
│    │            │      │移轉前開電磁紀錄，丁○○始知受騙。  │                │
├──┼──────┼───┼──────────────────┼────────┤
│3   │92年7月16日 │宇○○│Ａ○○於92年7月16日某時，在臺南市東 │刑法第339條第1項│
│    │14時30分許  │      │區某網咖店，利用該處之電腦網路登入雅├────────┤
│    │            │      │虎奇摩遊戲基地網站，見宇○○刊登欲購│(1)台北縣汐止市農│
│    │            │      │買「無光劍」線上虛擬寶物之訊息，隨即│會匯款申請書    │
│    │            │      │留言向宇○○佯稱有其所需之寶物可出售│(2)臺南區中小企業│
│    │            │      │，宇○○閱讀該留言後，不疑有他而陷於│銀行存款帳戶查詢│
│    │            │      │錯誤，向Ａ○○表示願以10,000元之代價│單、帳戶交易明細│
│    │            │      │購買上開虛擬寶物，並於同日14時30分許│表              │
│    │            │      │依Ａ○○之指示匯款至Ａ○○所申請之臺│(3)0000000000行動│
│    │            │      │南區中小企業銀行帳號0000000000000號 │電話基本資料查單│
│    │            │      │帳戶內，惟Ａ○○未依約移轉前開電磁紀│(4)證人宇○○證詞│
│    │            │      │錄，宇○○始知受騙。                │(5)被告自白      │
├──┼──────┼───┼──────────────────┼────────┤
│4   │93年6月8日某│卯○○│Ａ○○於93年6月6日某時，在不詳地點利│刑法第339條第1項│
│    │時          │      │用電腦網路登入雅虎奇摩遊戲基地網站，├────────┤
│    │            │      │見卯○○刊登欲購買「新天上碑」線上遊│(1)中華郵政公司磁│
│    │            │      │戲虛擬寶物之訊息，隨即留言向卯○○佯│條金融卡申請書、│
│    │            │      │稱有其所需之寶物可出售，致卯○○不疑│客戶歷史交易清單│
│    │            │      │有他而陷於錯誤，向Ａ○○表示願以20,0│(2)中華郵政公司板│
│    │            │      │00元之代價購買上開虛擬寶物，並於同年│橋郵局函        │
│    │            │      │6月8日某時依Ａ○○之指示匯款至Ａ○○│(3)證人紀保任、呂│
│    │            │      │不知情之友人呂宛玲所申請之玉井郵局帳│宛玲證詞        │
│    │            │      │號00000000000000號帳戶內，惟Ａ○○未│(4)證人卯○○證詞│
│    │            │      │依約移轉前開電磁紀錄，卯○○始知受騙│(5)被告自白      │
│    │            │      │。                                  │                │
├──┼──────┼───┼──────────────────┼────────┤
│5   │93年6月8日某│Ｐ○○│Ａ○○於93年6月8日某時，在不詳地點利│刑法第339條第1項│
│    │時          │      │用電腦網路登入雅虎奇摩遊戲基地網站，├────────┤
│    │            │      │見Ｐ○○刊登欲購買「天堂2」線上遊戲 │(1)中華郵政公司磁│
│    │            │      │虛擬貨幣之訊息，隨即撥打電話向Ｐ○○│條金融卡申請書、│
│    │            │      │佯稱有其所需之寶物可出售，致Ｐ○○不│客戶歷史交易清單│
│    │            │      │疑有他而陷於錯誤，向Ａ○○表示願以4,│(2)臺灣中小企業銀│
│    │            │      │000元代價購買上開遊戲幣，並於同年6月│行樹林分行函    │
│    │            │      │8日某時依Ａ○○之指示匯款4,000元至陳│(3)證人紀保任、呂│
│    │            │      │彥文不知情之友人呂宛玲所申請之玉井郵│宛玲證詞        │
│    │            │      │局帳號00000000000000號帳戶內，惟陳彥│(4)證人Ｐ○○證詞│
│    │            │      │文未依約移轉前開電磁紀錄，Ｐ○○始知│(5)被告自白      │
│    │            │      │受騙。                              │                │
├──┼──────┼───┼──────────────────┼────────┤
│6   │93年6月10日 │巳○○│Ａ○○於93年6月10日上午某時，在不詳 │刑法第339條第1項│
│    │某時        │      │地點利用電腦網路設備登入雅虎奇摩遊戲├────────┤
│    │            │      │基地網站，見巳○○刊登欲購買「天堂2 │(1)中華郵政公司磁│
│    │            │      │」線上遊戲虛擬寶物之訊息，隨即撥打電│條金融卡申請書、│
│    │            │      │話向巳○○佯稱有其所需之寶物可出售，│客戶歷史交易清單│
│    │            │      │致巳○○不疑有他而陷於錯誤，向Ａ○○│(2)合作金庫銀行臺│
│    │            │      │表示願以12,000元購買上開虛擬寶物，並│中行函          │
│    │            │      │於同日下午某時依Ａ○○之指示匯款12,0│(3)證人紀保任、呂│
│    │            │      │00元至Ａ○○不知情之友人呂宛玲所申請│宛玲證詞        │
│    │            │      │之玉井郵局帳號00000000000000號帳戶內│(4)證人巳○○證詞│
│    │            │      │，惟Ａ○○未依約移轉上開電磁紀錄，邱│(5)被告自白      │
│    │            │      │振榮始知受騙。                      │                │
├──┼──────┼───┼──────────────────┼────────┤
│7   │93年6月10日 │丙○○│Ａ○○於93年6月10日某時，在不詳地點 │刑法第339條第1項│
│    │某時        │      │利用電腦網路登入雅虎奇摩遊戲基地網站├────────┤
│    │            │      │，向丙○○佯稱有其所需之寶物可出售，│(1)中華郵政公司磁│
│    │            │      │致丙○○不疑有他而陷於錯誤，而於同日│條金融卡申請書、│
│    │            │      │某時依Ａ○○之指示匯款2,000元至陳彥 │客戶歷史交易清單│
│    │            │      │文不知情之友人呂宛玲所申請之玉井郵局│(2)郵政國內匯款單│
│    │            │      │帳號00000000000000號帳戶內，惟Ａ○○│(3)證人紀保任、呂│
│    │            │      │未依約移轉上開電磁紀錄，丙○○始知受│宛玲證詞        │
│    │            │      │騙。                                │(4)被告自白      │
├──┼──────┼───┼──────────────────┼────────┤
│8   │93年6月10日 │Ｈ○○│Ａ○○於93年6月10日某時，在不詳地點 │刑法第339條第1項│
│    │某時        │      │利用電腦網路登入雅虎奇摩遊戲基地網站├────────┤
│    │            │      │，見Ｈ○○刊登欲購買「天堂2」線上遊 │(1)中華郵政公司磁│
│    │            │      │戲虛擬寶物之訊息，隨即撥打電話向楊舒│條金融卡申請書、│
│    │            │      │凱佯稱有其所需之寶物可出售，致Ｈ○○│客戶歷史交易清單│
│    │            │      │不疑有他而陷於錯誤，向Ａ○○表示願以│(2)證人Ｈ○○證詞│
│    │            │      │2,000元購買上開虛擬寶物，並於同日下 │(3)證人紀保任、呂│
│    │            │      │午某時依Ａ○○之指示匯款2,000元至陳 │宛玲證詞        │
│    │            │      │彥文不知情之友人呂宛玲所申請之玉井郵│(4)被告自白      │
│    │            │      │局帳號00000000000000號帳戶內，惟陳彥│                │
│    │            │      │文未依約移轉上開電磁紀錄，Ｈ○○始知│                │
│    │            │      │受騙。                              │                │
├──┼──────┼───┼──────────────────┼────────┤
│9   │93年6月10日 │天○○│Ａ○○於93年6月10日某時，在不詳地點 │刑法第339條第1項│
│    │某時        │      │利用電腦網路登入雅虎奇摩遊戲基地網站├────────┤
│    │            │      │，向天○○佯稱有其所需之寶物可出售，│(1)中華郵政公司磁│
│    │            │      │致天○○不疑有他而陷於錯誤，而於同日│條金融卡申請書、│
│    │            │      │某時依Ａ○○之指示匯款2,000元至陳彥 │客戶歷史交易清單│
│    │            │      │文不知情之友人呂宛玲所申請之玉井郵局│(2)中華郵政公司雲│
│    │            │      │帳號00000000000000號帳戶內，惟Ａ○○│林郵局函        │
│    │            │      │未依約移轉上開電磁紀錄，天○○始知受│(3)證人紀保任、呂│
│    │            │      │騙。                                │宛玲證詞        │
│    │            │      │                                    │(4)被告自白      │
├──┼──────┼───┼──────────────────┼────────┤
│10  │93年6月18日 │Ｑ○○│Ａ○○於93年6月18日某時，在不詳地點 │刑法第339條第1項│
│    │某時        │      │利用電腦網路登入雅虎奇摩遊戲基地網站├────────┤
│    │            │      │，見Ｈ○○刊登欲購買「天堂2」遊戲帳 │(1)中華郵政公司磁│
│    │            │      │戶之訊息，隨即撥打電話向Ｑ○○佯稱有│條金融卡申請書、│
│    │            │      │「天堂2」網路遊戲帳戶可出售，致羅祺 │客戶歷史交易清單│
│    │            │      │琮不疑有他而陷於錯誤，向Ａ○○表示願│(2)華南商業銀行新│
│    │            │      │以7,000元購買上開網路遊戲帳戶，並於 │店分行函        │
│    │            │      │同日下午某時依Ａ○○之指示匯款7,000 │(3)證人紀保任、呂│
│    │            │      │元至Ａ○○不知情之友人呂宛玲所申請之│宛玲證詞        │
│    │            │      │玉井郵局帳號00000000000000號帳戶內，│(4)證人Ｑ○○證詞│
│    │            │      │惟Ａ○○未依約將上開帳戶資料告知羅祺│(5)被告自白      │
│    │            │      │琮，Ｑ○○始知受騙。                │                │
├──┼──────┼───┼──────────────────┼────────┤
│11  │93年6月13日 │Ｂ○○│Ａ○○於93年6月13日下午某時，在不詳 │刑法第339條第1項│
│    │晚間23時許  │      │地點利用電腦網路登入雅虎奇摩遊戲基地├────────┤
│    │            │      │網站，見Ｂ○○刊登欲購買「天堂2」線 │(1)中華郵政公司磁│
│    │            │      │上遊戲虛擬寶物之訊息，隨即撥打電話向│條金融卡申請書、│
│    │            │      │Ｂ○○佯稱有其所需之寶物可出售，致陳│客戶歷史交易清單│
│    │            │      │彥銘不疑有他而陷於錯誤，向Ａ○○表示│(2)鳳山郵局函    │
│    │            │      │願以10,000元購買上開虛擬寶物，並於同│(3)證人紀保任、呂│
│    │            │      │日晚間23時許依Ａ○○之指示匯款10,000│宛玲證詞        │
│    │            │      │ 元至Ａ○○不知情之友人呂宛玲所申請 │(4)證人Ｂ○○證詞│
│    │            │      │之玉井郵局帳號00000000000000號帳戶內│(5)被告自白      │
│    │            │      │，惟Ａ○○未依約移轉上開電磁紀錄，陳│                │
│    │            │      │彥銘始知受騙。                      │                │
├──┼──────┼───┼──────────────────┼────────┤
│12  │93年6月14日 │辛○○│Ａ○○於92年6月13日晚間某時，在不詳 │刑法第339條第1項│
│    │某時        │      │地點利用電腦網路登入雅虎奇摩遊戲基地├────────┤
│    │            │      │網站，見辛○○刊登欲購買「天堂2」線 │(1)中華郵政公司磁│
│    │            │      │上遊戲虛擬寶物之訊息，隨即撥打電話向│條金融卡申請書、│
│    │            │      │辛○○佯稱有其所需之寶物可供出售，致│客戶歷史交易清單│
│    │            │      │辛○○不疑有他而陷於錯誤，向Ａ○○表│(2)郵政國內匯款單│
│    │            │      │示願以1,000元購買上開虛擬寶物，並於 │(3)證人紀保任、呂│
│    │            │      │翌日某時依Ａ○○之指示匯款1,000元至 │宛玲證詞        │
│    │            │      │Ａ○○不知情之友人呂宛玲所申請之玉井│(4)證人辛○○證詞│
│    │            │      │郵局帳號00000000000000號帳戶內，惟陳│(5)被告自白      │
│    │            │      │彥文未依約移轉上開電磁紀錄，辛○○始│                │
│    │            │      │知受騙。                            │                │
├──┼──────┼───┼──────────────────┼────────┤
│13  │93年6月14日 │Ｎ○○│Ａ○○於93年6月14日某時，在不詳地點 │刑法第339條第1項│
│    │某時        │      │利用電腦網路登入雅虎奇摩遊戲基地網站├────────┤
│    │            │      │，向Ｎ○○佯稱有其所需之網路遊戲寶物│(1)中華郵政公司磁│
│    │            │      │可出售，致天○○不疑有他而陷於錯誤，│條金融卡申請書、│
│    │            │      │而於同日某時依Ａ○○之指示匯款3,000 │客戶歷史交易清單│
│    │            │      │元至Ａ○○不知情之友人呂宛玲所申請之│(2)第一商業銀行鹿│
│    │            │      │玉井郵局帳號00000000000000號帳戶內，│港分行函        │
│    │            │      │惟Ａ○○未依約移轉上開電磁紀錄，鄭翌│(3)證人紀保任、呂│
│    │            │      │君始知受騙。                        │宛玲證詞        │
│    │            │      │                                    │(4)被告自白      │
├──┼──────┼───┼──────────────────┼────────┤
│14  │93年6月15日 │戊○○│Ａ○○於93年6月15日某時，在不詳地點 │刑法第339條第1項│
│    │某時        │      │利用電腦網路登入雅虎奇摩遊戲基地網站├────────┤
│    │            │      │，向戊○○佯稱有其所需之網路遊戲寶物│(1)中華郵政公司磁│
│    │            │      │可出售，致戊○○不疑有他而陷於錯誤，│條金融卡申請書、│
│    │            │      │而於同日某時依Ａ○○之指示匯款4,000 │客戶歷史交易清單│
│    │            │      │元至Ａ○○不知情之友人呂宛玲所申請之│(2)郵政存簿儲金立│
│    │            │      │玉井郵局帳號00000000000000號帳戶內，│帳申請書        │
│    │            │      │惟Ａ○○未依約移轉上開電磁紀錄，何寬│(3)證人紀保任、呂│
│    │            │      │政始知受騙。                        │宛玲證詞        │
│    │            │      │                                    │(4)被告自白      │
├──┼──────┼───┼──────────────────┼────────┤
│15  │93年6月17日 │宙○○│Ａ○○於92年6月17日某時，在不詳地點 │刑法第339條第1項│
│    │某時        │      │利用電腦網路登入雅虎奇摩遊戲基地網站├────────┤
│    │            │      │，見宙○○刊登欲購買「天上碑」線上遊│(1)中華郵政公司磁│
│    │            │      │戲裝備之訊息，隨即向宙○○佯稱有其所│條金融卡申請書、│
│    │            │      │需之網路遊戲裝備可出售，致宙○○不疑│客戶歷史交易清單│
│    │            │      │有他而陷於錯誤，向Ａ○○表示願以5,00│(2)交通銀行羅東分│
│    │            │      │0元購買上開裝備，並依Ａ○○之指示匯 │行函            │
│    │            │      │款至Ａ○○不知情之友人呂宛玲所申請之│(3)證人紀保任、呂│
│    │            │      │玉井郵局帳號00000000000000號帳戶內，│宛玲證詞        │
│    │            │      │惟Ａ○○未依約移轉上開電磁紀錄，郭志│(4)證人宙○○證詞│
│    │            │      │雄始知受騙。                        │(5)被告自白      │
├──┼──────┼───┼──────────────────┼────────┤
│16  │93年6月17日 │己○○│Ａ○○於93年6月間，在不詳地點利用電 │刑法第339條第1項│
│    │某時        │      │腦網路登入雅虎奇摩遊戲基地網站，在「├────────┤
│    │            │      │天上碑」討論區內刊登佯稱欲販賣天上碑│(1)中華郵政公司磁│
│    │            │      │虛擬寶物之訊息，誘使不特定人前來購買│條金融卡申請書、│
│    │            │      │。適有己○○上網連線至前開網站閱讀該│客戶歷史交易清單│
│    │            │      │訊息後，不疑有他而陷於錯誤，即撥打電│(2)郵政國內匯款單│
│    │            │      │話與Ａ○○連絡，而約定以3,000元之代 │(3)證人紀保任、呂│
│    │            │      │價購買上開虛擬寶物，並於翌日某時依陳│宛玲證詞        │
│    │            │      │彥文之指示匯款3,000元至Ａ○○不知情 │(4)證人己○○證詞│
│    │            │      │之友人呂宛玲所申請之玉井郵局帳號0191│(5)被告自白      │
│    │            │      │0000000000號帳戶內，惟Ａ○○未依約移│                │
│    │            │      │轉上開電磁紀錄，己○○始知受騙。    │                │
├──┼──────┼───┼──────────────────┼────────┤
│17  │93年6月17日 │Ｄ○○│Ａ○○於93年6月間，在不詳地點利用電 │刑法第339條第1項│
│    │某時        │      │腦網路登入雅虎奇摩遊戲基地網站，在討├────────┤
│    │            │      │論區內刊登佯稱欲販賣「天堂2」帳戶及 │(1)中華郵政公司磁│
│    │            │      │虛擬貨幣之訊息，誘使不特定人前來購買│條金融卡申請書、│
│    │            │      │。適有Ｄ○○於93年6月15日某時上網連 │客戶歷史交易清單│
│    │            │      │線至上開網站閱讀該訊息後，不疑有他而│(2)華南商業銀行內│
│    │            │      │陷於錯誤，即撥打電話與Ａ○○連絡，約│湖分行函        │
│    │            │      │定以10,000元之代價購買上開帳戶及虛擬│(3)證人紀保任、呂│
│    │            │      │貨幣，並於93年6月17日某時依Ａ○○之 │宛玲證詞        │
│    │            │      │指示匯款10,000元至Ａ○○不知情之友人│(4)證人Ｄ○○證詞│
│    │            │      │呂宛玲所申請之玉井郵局帳號0000000000│(5)被告自白      │
│    │            │      │3911號帳戶內，惟Ａ○○未依約移轉上開│                │
│    │            │      │電磁紀錄，Ｄ○○始知受騙。          │                │
├──┼──────┼───┼──────────────────┼────────┤
│18  │93年6月18日 │丑○○│Ａ○○於93年6月18日某時，在不詳地點 │刑法第339條第1項│
│    │某時        │      │利用電腦網路登入雅虎奇摩遊戲基地網站├────────┤
│    │            │      │，見丑○○刊登欲購買「天堂2」線上遊 │(1)中華郵政公司磁│
│    │            │      │戲虛擬寶物之訊息，隨即撥打電話向林明│條金融卡申請書、│
│    │            │      │俊佯稱有其所需之虛擬寶物可出售，致林│客戶歷史交易清單│
│    │            │      │明俊不疑有他而陷於錯誤，向Ａ○○表示│(2)臺北國際商銀函│
│    │            │      │願以2,000元購買上開虛擬寶物，並於同 │(3)證人紀保任、呂│
│    │            │      │日某時依Ａ○○之指示匯款2,000元至陳 │宛玲證詞        │
│    │            │      │彥文不知情之友人呂宛玲所申請之玉井郵│(4)證人丑○○證詞│
│    │            │      │局帳號00000000000000號帳戶內，惟陳彥│(5)被告自白      │
│    │            │      │文未依約移轉上開電磁紀錄，丑○○始知│                │
│    │            │      │受騙。                              │                │
├──┼──────┼───┼──────────────────┼────────┤
│19  │93年6月18日 │子○○│Ａ○○於93年6月15日至18日間某時，在 │刑法第339條第1項│
│    │某時        │      │不詳地點利用電腦網路登入雅虎奇摩遊戲├────────┤
│    │            │      │基地網站，見子○○刊登欲購買「天堂2 │(1)中華郵政公司磁│
│    │            │      │」線上遊戲虛擬寶物之訊息，隨即於92年│條金融卡申請書、│
│    │            │      │6月18日某時撥打電話向子○○佯稱有其 │客戶歷史交易清單│
│    │            │      │所需之虛擬寶物可供出售，致子○○不疑│(2)郵政國內匯款單│
│    │            │      │有他而陷於錯誤，向Ａ○○表示願以1,00│(3)證人紀保任、呂│
│    │            │      │0元購買上開虛擬寶物，並於同日某時依 │宛玲證詞        │
│    │            │      │Ａ○○之指示匯款1,000元至Ａ○○不知 │(4)證人子○○證詞│
│    │            │      │情之友人呂宛玲所申請之玉井郵局帳號  │(5)被告自白      │
│    │            │      │00000000000000號帳戶內，惟Ａ○○未依│                │
│    │            │      │約移轉上開電磁紀錄，子○○始知受騙。│                │
├──┼──────┼───┼──────────────────┼────────┤
│20  │93年6月20日 │Ｉ○  │Ａ○○於93年6月間，在不詳地點利用電 │刑法第339條第1項│
│    │某時        │      │腦網路登入雅虎奇摩遊戲基地網站，在討├────────┤
│    │            │      │論區內刊登佯稱欲販賣「天堂2」網路遊 │(1)中華郵政公司磁│
│    │            │      │戲帳號之訊息，誘使不特定人前來購買。│條金融卡申請書、│
│    │            │      │適有Ｉ○於93年6月20日12時許上網連線 │客戶歷史交易清單│
│    │            │      │至上開網站閱讀該訊息後，不疑有他而陷│(2)新竹國際商業銀│
│    │            │      │於錯誤，即撥打電話與Ａ○○連絡，約定│行總行函        │
│    │            │      │以12,000元之代價購買上開帳號，並於同│(3)證人紀保任、呂│
│    │            │      │日某時依Ａ○○之指示匯款12,000元至陳│宛玲證詞        │
│    │            │      │彥文不知情之友人呂宛玲所申請之玉井郵│(4)證人Ｉ○證詞  │
│    │            │      │局帳號00000000000000號帳戶內，惟陳彥│(5)被告自白      │
│    │            │      │文未依約將網路遊戲帳戶之帳號及密碼告│                │
│    │            │      │知Ｉ○，Ｉ○始知受騙。              │                │
├──┼──────┼───┼──────────────────┼────────┤
│21  │93年6月21日 │辰○○│Ａ○○於93年6月21日某時，在不詳地點 │刑法第339條第1項│
│    │某時        │      │利用電腦網路登入雅虎奇摩遊戲基地網站├────────┤
│    │            │      │，見辰○○刊登欲購買「天堂2」線上遊 │(1)中華郵政公司磁│
│    │            │      │戲帳戶之訊息，隨即於92年6月21日某時 │條金融卡申請書、│
│    │            │      │留言向辰○○佯稱有其所需之遊戲帳號可│客戶歷史交易清單│
│    │            │      │出售，致辰○○不疑有他而陷於錯誤，撥│(2)郵政國內匯款執│
│    │            │      │打電話向Ａ○○表示願以12,000元購買上│據              │
│    │            │      │開遊戲帳戶，並於同日某時依Ａ○○之指│(3)證人紀保任、呂│
│    │            │      │示匯款12,000元至Ａ○○不知情之友人呂│宛玲證詞        │
│    │            │      │宛玲所申請之玉井郵局帳號000000000039│(4)證人辰○○證詞│
│    │            │      │11號帳戶內，惟Ａ○○未依約將網路遊戲│(5)被告自白      │
│    │            │      │帳戶之帳號及密碼告知辰○○，辰○○始│                │
│    │            │      │知受騙。                            │                │
├──┼──────┼───┼──────────────────┼────────┤
│22  │94年2月4日下│庚○○│Ａ○○於94年2月4日下午15時許，在不詳│刑法第339條第1項│
│    │午某時      │      │地點利用電腦網路登入遊戲橘子數位科技├────────┤
│    │            │      │股份有限公司之「天堂」網路遊戲，向同│(1)中國信託自動櫃│
│    │            │      │為該網路遊戲之玩家庚○○佯稱有虛擬道│員機交易明細    │
│    │            │      │具、寶物願以18,000元出售，並告知行動│(2)Ａ○○身分證影│
│    │            │      │電話號碼0000000000號及傳真本人身分證│本              │
│    │            │      │以取信庚○○；再於同日下午某時，在不│(3)億泰利多媒體新│
│    │            │      │詳地點利用電腦網路登入億泰利多媒體股│天上碑遊戲網路遊│
│    │            │      │份有限公司之「新天上碑」網路遊戲，向│戲帳號證明、遊戲│
│    │            │      │同為該網路遊戲之玩家劉佳芳表示欲以18│交易紀錄        │
│    │            │      │,000 元之代價向其購買虛擬貨幣，待劉 │(4)客戶交易紀錄表│
│    │            │      │佳芳告知匯款資料後，再指示庚○○將18│(5)合作金庫存摺  │
│    │            │      │,000 元匯入劉佳芳所申請之合作金庫銀 │(6)證人庚○○、劉│
│    │            │      │行溪湖分行、帳號0000000000000000號帳│佳芳證詞        │
│    │            │      │戶內，致庚○○不疑有他而陷於錯誤，於│(7)被告自白      │
│    │            │      │94年2月4日下午某時依Ａ○○之指示匯款│                │
│    │            │      │18,000元至劉佳芳前開帳戶內，惟Ａ○○│                │
│    │            │      │未依約將上開電磁紀錄移轉予庚○○，李│                │
│    │            │      │佳祺始知受騙。                      │                │
├──┼──────┼───┼──────────────────┼────────┤
│23  │93年6月4日19│申○○│Ａ○○於93年6月4日下午某時，在不詳地│刑法第339條第1項│
│    │時43分      │      │點利用電腦網路登入雅虎奇摩遊戲基地網├────────┤
│    │            │      │站，見申○○刊登欲購買「天堂2」線上 │(1)中華郵政股份有│
│    │            │      │遊戲帳戶之訊息，隨即於93年6月4日17  │限公司自動櫃員機│
│    │            │      │時許留言向申○○佯稱有其所需之遊戲帳│儲戶交易明細表  │
│    │            │      │戶可出售，致申○○不疑有他而陷於錯誤│(2)遠傳電信公司門│
│    │            │      │，撥打電話與Ａ○○談妥交易金額後，於│號年籍查詢回覆單│
│    │            │      │同日19時43分許依Ａ○○之指示匯款5,00│(3)證人紀保任證詞│
│    │            │      │0元至紀保任 (檢察官另行偵辦中)所申請│(4)證人申○○證詞│
│    │            │      │之安泰商業銀行帳號00000000000000號帳│(5)被告自白      │
│    │            │      │戶內，惟Ａ○○未依約將上開遊戲帳戶之│                │
│    │            │      │帳號及密碼告知申○○，申○○始知受騙│                │
│    │            │      │。                                  │                │
├──┼──────┼───┼──────────────────┼────────┤
│24  │93年4月16日 │酉○○│Ａ○○於93年4月16日上午某時，在不詳 │刑法第339條第1項│
│    │某時        │      │地點利用電腦網路登入雅虎奇摩遊戲基地├────────┤
│    │            │      │網站，見酉○○刊登欲購買線上遊戲虛擬│(1)郵政國內匯款執│
│    │            │      │寶物之訊息，隨即於93年4月16日9時45分│據              │
│    │            │      │許撥打電話向酉○○佯稱有其所需之虛擬│(2)高雄草衙郵局立│
│    │            │      │寶物可出售，致酉○○不疑有他而陷於錯│帳申請書及交易詳│
│    │            │      │誤，與Ａ○○談妥交易金額後，隨即於同│情表            │
│    │            │      │日某時許依Ａ○○之指示匯款3,000元至 │(3)證人酉○○證詞│
│    │            │      │羅建祥 (檢察官另行偵辦中)所申辦之高 │(4)被告自白      │
│    │            │      │雄草衙郵局帳號00000000000000號帳戶內│                │
│    │            │      │，惟Ａ○○未依約將上開遊戲帳戶之帳號│                │
│    │            │      │及密碼告知酉○○，酉○○始知受騙。  │                │
├──┼──────┼───┼──────────────────┼────────┤
│25  │93年4月12日 │甲○○│Ａ○○於93年4月12日某時，在不詳地點 │刑法第339條第1項│
│    │上午6時55分 │      │利用電腦網路登入雅虎奇摩遊戲基地網站├────────┤
│    │許          │      │，見甲○○刊登欲購買「天堂2」線上遊 │(1)中華郵政股份有│
│    │            │      │戲虛擬貨幣之訊息，隨即於93年4月12日 │限公司自動櫃員機│
│    │            │      │上午6時45分許撥打電話向甲○○佯稱有 │儲戶交易明細表  │
│    │            │      │其所需之虛擬貨幣可供出售，致甲○○不│(2)高雄草衙郵局立│
│    │            │      │疑有他而陷於錯誤，與Ａ○○談妥交易金│帳申請書及交易詳│
│    │            │      │額後，隨即於同日上午6時55分許依陳彥 │情表            │
│    │            │      │文之指示匯款3,000元至羅建祥 (檢察官 │(3)證人甲○○證詞│
│    │            │      │另行偵辦中)所申辦之高雄草衙郵局帳號 │(4)被告自白      │
│    │            │      │00000000000000號帳戶內，惟Ａ○○未依│                │
│    │            │      │約交付上開虛擬貨幣，甲○○始知受騙。│                │
│    │            │      │                                    │                │
├──┼──────┼───┼──────────────────┼────────┤
│26  │93年4月19日 │Ｋ○○│Ａ○○於93年4月19日某時，在不詳地點 │刑法第339條第1項│
│    │某時        │      │利用電腦網路登入雅虎奇摩遊戲基地網站├────────┤
│    │            │      │，見Ｋ○○刊登欲購買「天堂2」線上遊 │(1)高雄草衙郵局立│
│    │            │      │戲帳戶之訊息，隨即於同日某時許撥打電│帳申請書及交易詳│
│    │            │      │話向Ｋ○○佯稱有其所需之遊戲帳戶可供│情表            │
│    │            │      │出售，致Ｋ○○不疑有他而陷於錯誤，與│(2)證人羅建祥、陳│
│    │            │      │Ａ○○談妥交易金額後，隨即於同日某時│揚達            │
│    │            │      │依Ａ○○之指示匯款5,000元至羅建祥 ( │(3)證人Ｋ○○證詞│
│    │            │      │檢察官另行偵辦中)所申辦之高雄草衙郵 │(4)被告自白      │
│    │            │      │局帳號00000000000000號帳戶內，惟陳彥│                │
│    │            │      │文未依約將上開遊戲帳戶之帳號及密碼告│                │
│    │            │      │知Ｋ○○，Ｋ○○始知受騙。          │                │
├──┼──────┼───┼──────────────────┼────────┤
│27  │94年10月14日│癸○○│Ａ○○於94年10月間，在不詳地點利用電│刑法第339條第1項│
│    │某時        │      │腦網路登入雅虎奇摩遊戲基地網站，見李├────────┤
│    │            │      │嘉容留言刊登欲購買網路遊戲虛擬寶物之│(1)遊戲基地交易館│
│    │            │      │訊息，隨即於94年10月14日某時撥打電話│神州ON LINE網頁 │
│    │            │      │向癸○○佯稱有其所需之虛擬寶物可出售│列印資料        │
│    │            │      │，致癸○○不疑有他而陷於錯誤，與陳彥│(2)臺新銀行自動櫃│
│    │            │      │文談妥交易金額10,000元，並先付款5,00│員機交易明細表  │
│    │            │      │0元後，隨即於同日12時5分許依Ａ○○之│(3)黃小萍郵局存簿│
│    │            │      │指示由太太黃小萍代為匯款5,000元至陳 │儲金簿影印資料  │
│    │            │      │彥文不知情之友人李慧婷所申辦之高雄第│(4)高雄第二信用合│
│    │            │      │二信用合作社帳號000000000號帳戶內， │作社交易明細查詢│
│    │            │      │惟Ａ○○未依約交付上開虛擬寶物，李嘉│、客戶基本資料  │
│    │            │      │容始知受騙。                        │(5)證人李慧婷證詞│
│    │            │      │                                    │(6)證人癸○○證詞│
│    │            │      │                                    │(7)被告自白      │
├──┼──────┼───┼──────────────────┼────────┤
│28  │92年11月13日│Ｒ○○│Ａ○○於92年11月間，在不詳地點利用電│刑法第339條第1項│
│    │18時26分    │      │腦網路登入雅虎奇摩遊戲基地網站，在討├────────┤
│    │            │      │論區內刊登佯稱欲販賣「天堂2」線上遊 │(1)臺南區中小企銀│
│    │            │      │戲虛擬貨幣之訊息，誘使不特定人前來購│開戶基本資料及存│
│    │            │      │買。適有Ｒ○○於92年11月間上網連線至│摺交易明細查詢單│
│    │            │      │上開網站閱讀該訊息後，不疑有他而陷於│(2)證人Ｒ○○證詞│
│    │            │      │錯誤，即與Ａ○○連絡，並約定以3,000 │(3)被告自白      │
│    │            │      │元之代價購買上開虛擬貨幣，並於92年11│                │
│    │            │      │月13日18時26分許依Ａ○○之指示匯款3,│                │
│    │            │      │000元至Ａ○○申辦之臺南區中小企業銀 │                │
│    │            │      │行帳號0000000000000號帳戶內，惟陳彥 │                │
│    │            │      │文未依約交付上開虛擬貨幣，Ｒ○○始知│                │
│    │            │      │受騙。                              │                │
├──┼──────┼───┼──────────────────┼────────┤
│29  │94年2月25日 │Ｏ○○│Ａ○○於94年2月間，在不詳地點利用電 │刑法第339條第1項│
│    │8時47分     │      │腦網路登入「天上碑」線上遊戲官方網站├────────┤
│    │            │      │時，見該網路遊戲之玩家林家聖刊登販售│(1)郵政存簿儲金立│
│    │            │      │虛擬寶物之訊息，而另一網路遊戲之玩家│帳申請書及交易資│
│    │            │      │Ｏ○○則刊登欲購買虛擬寶物之訊息，乃│料查詢單、自動櫃│
│    │            │      │於94年2月25日某時分別撥打電話與林家 │員機交易明細表  │
│    │            │      │聖、Ｏ○○分別談妥成交價格為10,000元│(2)通聯調閱查詢單│
│    │            │      │，待林家聖告知匯款資料後，即指示簡汶│(3)證人邱宥羚證詞│
│    │            │      │州逕將款項匯入林家聖所申請之高雄市楠│(4)證人林家聖證詞│
│    │            │      │梓區右昌郵局帳號00000000000000號帳戶│(5)證人Ｏ○○證詞│
│    │            │      │內，致Ｏ○○不疑有他陷於錯誤，而於94│(6)被告自白      │
│    │            │      │年2月25日8時47分許依Ａ○○之指示匯款│                │
│    │            │      │10,000元至林家聖前開帳戶內，惟Ａ○○│                │
│    │            │      │未依約將上開電磁紀錄移轉予Ｏ○○，簡│                │
│    │            │      │汶州始知受騙。                      │                │
├──┼──────┼───┼──────────────────┼────────┤
│30  │94年9月23日 │Ｇ○○│Ａ○○於94年9月23日某時，在不詳地點 │刑法第339條第1項│
│    │18時32分    │      │利用電腦網路設備連線上網，見Ｇ○○刊├────────┤
│    │            │      │登欲購買「無相秘宗」及「賀月華急」等│(1)新光商業銀行自│
│    │            │      │線上遊戲虛擬寶物之訊息，即以電話與黃│動櫃員機交易明細│
│    │            │      │瓊瑤聯絡，佯稱有Ｇ○○所需之虛擬寶物│(2)億泰利多媒體會│
│    │            │      │可出售，並以4,000元之價格達成交易後 │員註冊資料      │
│    │            │      │，Ａ○○旋於94年9月23日11時許，在不 │(3)遊戲基地網頁資│
│    │            │      │詳地點利用電腦網路設備連線上網登入「│料              │
│    │            │      │旺來麻將」遊戲，以「拼拼看」之代號向│(4)證人顏精良證詞│
│    │            │      │顏精良購買4,000元價格之線上虛擬貨幣 │(5)證人Ｇ○○證詞│
│    │            │      │後，再指示Ｇ○○將4,000元匯入顏精良 │(6)被告自白      │
│    │            │      │所申辦之第一銀行臺南佳里分行帳號0076│                │
│    │            │      │0000000000號帳戶內，Ｇ○○不疑有他陷│                │
│    │            │      │於錯誤，而於94年9月23日18時32分依陳 │                │
│    │            │      │彥文之指示匯款4,000元至顏精良前開帳 │                │
│    │            │      │戶內，顏精良見約定款項匯入後，即將上│                │
│    │            │      │開電磁紀錄移轉予Ａ○○，惟Ａ○○並未│                │
│    │            │      │依約將上開電磁紀錄移轉予Ｇ○○，黃瓊│                │
│    │            │      │瑤始知受騙。                        │                │
├──┼──────┼───┼──────────────────┼────────┤
│31  │95年2月24日 │地○○│Ａ○○於95年2月20日下午某時，在不詳 │刑法第339條第1項│
│    │12時27分    │      │地點利用電腦網路設備連線上網，見許家├────────┤
│    │            │      │誠刊登欲購買網路線上遊戲帳戶之訊息，│(1)和信電信股份有│
│    │            │      │即於同日18時許以電話與地○○聯絡，佯│限公司函        │
│    │            │      │稱有遊戲帳戶可出售，並以5,000元之價 │(2)億泰利多媒體新│
│    │            │      │格達成交易，嗣Ａ○○乃另於95年2月24 │天上碑網路遊戲帳│
│    │            │      │日中午某時，在不詳地點利用電腦網路設│號證明、遊戲交易│
│    │            │      │備連線上網，向欲出售「太極護腿+3」線│歷程            │
│    │            │      │上遊戲虛擬寶物之周明鋒聯絡，並談妥交│(3)郵政國內匯款執│
│    │            │      │易金額為5,000元後，再指示地○○將款 │據              │
│    │            │      │項匯入周明鋒所申辦之中華郵政友愛街郵│(4)郵政存簿儲金立│
│    │            │      │局帳號00000000000000號帳戶內，致許家│帳申請書及客戶歷│
│    │            │      │誠不疑有他陷於錯誤，而於95年2月24日1│史交易清單      │
│    │            │      │2時27分依Ａ○○之指示匯款5,000元至周│(5)證人周明鋒、江│
│    │            │      │明鋒前開帳戶內，嗣周明鋒見約定款項匯│蕙君證詞        │
│    │            │      │入後，即將上開電磁紀錄移轉予Ａ○○，│(6)證人地○○證詞│
│    │            │      │惟Ａ○○並未依約將網路遊戲帳戶之帳號│(7)被告自白      │
│    │            │      │及密碼告知地○○，地○○始知受騙。  │                │
├──┼──────┼───┼──────────────────┼────────┤
│32  │94年3月13日 │Ｌ○○│Ａ○○於93年3月13日某時，在不詳地點 │刑法第339條第2項│
│    │某時        │      │利用電腦網路設備登入「新天上碑」遊戲├────────┤
│    │            │      │官方網站，在網站上刊登佯稱欲購買線上│(1)會員資料修改切│
│    │            │      │遊戲帳戶之訊息，適有Ｌ○○上網連線至│結書、全家遊戲網│
│    │            │      │上開網站閱讀該訊息後，不疑有他而陷於│會員資料修改表  │
│    │            │      │錯誤，即撥打電話與Ａ○○連絡並約定以│(2)華南銀行存摺影│
│    │            │      │35,000元之價格將其所有之遊戲帳戶販售│本              │
│    │            │      │予Ａ○○，Ａ○○先匯款11,000元後，劉│(3)郵政存簿儲金簿│
│    │            │      │茂全即將其所有之遊戲帳戶資料告知陳彥│影本            │
│    │            │      │文，惟Ａ○○得知Ｌ○○之帳戶資料後即│(4)IP歷程紀錄    │
│    │            │      │拒不支付尾款，Ｌ○○始知受騙。      │(5)證人Ｌ○○證詞│
│    │            │      │                                    │(6)被告自白      │
├──┼──────┼───┼──────────────────┼────────┤
│33  │94年10月17日│亥○○│Ａ○○於94年10月17日中午某時，在其位│刑法第339條第2項│
│    │日14時25分  │      │於高雄市○○區○○路92號106室租屋處 ├────────┤
│    │            │      │，利用電腦網路設備連線上網，適見莊智│(1)億泰利多媒體新│
│    │            │      │凱留言刊登欲販售「新天上碑」網路遊戲│天上碑網路遊戲帳│
│    │            │      │帳戶之訊息，即撥打電話向亥○○佯稱願│號證明、遊戲歷程│
│    │            │      │以23,000元之價格購買，且已匯款至莊智│(2)遊戲帳號登入資│
│    │            │      │凱所指定之郵局帳戶內，致亥○○不疑有│料              │
│    │            │      │他而陷於錯誤，將其前開網路遊戲帳戶之│(3)遊戲帳號個人資│
│    │            │      │帳號及密碼告知Ａ○○，Ａ○○得知帳號│料              │
│    │            │      │及密碼後，隨即於同日以網路設備連線上│(4)高雄第二信用合│
│    │            │      │網登入亥○○上開網路遊戲帳戶，將該帳│作社開戶基本資料│
│    │            │      │戶內之虛擬道具及裝備共計24件電磁記錄│、存摺交易資料  │
│    │            │      │移轉，嗣亥○○查詢其帳戶資料後，發現│(5)房屋租賃契約書│
│    │            │      │並無Ａ○○之匯款資料，亥○○始知受騙│(6)證人李慧婷、陳│
│    │            │      │。                                  │明輝證詞        │
│    │            │      │                                    │(7)證人亥○○證詞│
│    │            │      │                                    │(8)被告自白      │
├──┼──────┼───┼──────────────────┼────────┤
│34  │94年4月10日 │未○○│Ａ○○於94年4月8日某時，在不詳地點利│刑法第339條第1項│
│    │            │      │用電腦網路設備連線上網，見高雅琪在遊├────────┤
│    │            │      │戲基地網站刊登販售廖國順所有會員帳號│(1)會員資料修改切│
│    │            │      │為「mountant」之「新天上碑」網路遊戲│結書、全家遊戲網│
│    │            │      │帳戶之訊息，另未○○亦於同年月10日某│會員資料修改表  │
│    │            │      │時在上開網站「天堂2」交易網頁刊登欲 │(2)陽信銀行自動櫃│
│    │            │      │購買「75級狂咒術士」帳戶之訊息，即於│員機交易明細表  │
│    │            │      │94 年4月8日至10日間，以電話分別與高 │(3)遊戲基地網頁資│
│    │            │      │雅琪、未○○談妥交易價格為13,000元後│料              │
│    │            │      │，即指示未○○將13,000元匯入高雅琪所│(4)億泰利多媒體股│
│    │            │      │申辦之華南商業銀行儲蓄部帳號00000000│份有限公司函    │
│    │            │      │4593號帳戶內，未○○不疑有他陷於錯誤│(5)華南商業銀行存│
│    │            │      │，而於94年4月10日15時21分依Ａ○○之 │摺影本、儲蓄分行│
│    │            │      │指示匯款13,000元至高雅琪前開帳戶內，│函              │
│    │            │      │高雅琪確定款項匯入後，乃將廖國順上開│(6)證人未○○證詞│
│    │            │      │遊戲帳戶之帳號及密碼告知Ａ○○，嗣張│(7)證人高雅琪、廖│
│    │            │      │志揚匯款後多次與Ａ○○聯絡，Ａ○○均│國順證詞        │
│    │            │      │未依約將其網路遊戲之帳戶資料告知張志│(8)證人夏志強證詞│
│    │            │      │揚，未○○始知受騙。                │(9)被告自白      │
├──┼──────┼───┼──────────────────┼────────┤
│35  │95年6月1日某│戌○○│Ａ○○於95年6月間，在高雄市左營區辛 │刑法第339條第1項│
│    │時          │      │亥路201號3樓A2室內，利用電腦網路設備├────────┤
│    │            │      │以「aaalzzz」、「qazrfv」、「117410 │(1)華南商業銀行新│
│    │            │      │」等帳號登入雅虎奇摩遊戲基地網站，在│竹分行函        │
│    │            │      │討論區內刊登佯稱欲販售虛擬寶物及貨幣│(2)房屋租賃契約書│
│    │            │      │之訊息，誘使不特定人前來購買。適有張│(3)證人李美瑩證詞│
│    │            │      │嘉評於95年6月1日某時上網連線至上開網│(4)證人戌○○證詞│
│    │            │      │站閱讀該訊息後，不疑有他而陷於錯誤，│(5)被告自白      │
│    │            │      │與Ａ○○連絡約定以1,000元之代價購買 │                │
│    │            │      │「希望」之遊戲幣，並依Ａ○○之指示匯│                │
│    │            │      │款1,000元至李美瑩 (經檢察官另行聲請 │                │
│    │            │      │以簡易判決處刑)所申請之華南銀行新竹 │                │
│    │            │      │分行帳號0000000000000號帳戶內，惟陳 │                │
│    │            │      │彥文未依約移轉上開電磁紀錄，戌○○始│                │
│    │            │      │知受騙。                            │                │
├──┼──────┼───┼──────────────────┼────────┤
│36  │95年6月1日某│Ｔ○○│Ａ○○於95年6月間，在高雄市左營區辛 │刑法第339條第1項│
│    │時          │      │亥路201號3樓A2室內，利用電腦網路設備├────────┤
│    │            │      │以「aaalzzz」、「qazrfv」、「117410 │(1)華南商業銀行新│
│    │            │      │」等帳號登入雅虎奇摩遊戲基地網站，在│竹分行函        │
│    │            │      │討論區內刊登佯稱欲販售虛擬寶物及貨幣│(2)房屋租賃契約書│
│    │            │      │之訊息，誘使不特定人前來購買。適有芶│(3)證人李美瑩證詞│
│    │            │      │邦賢於95年6月1日某時上網連線至上開網│(4)證人Ｔ○○證詞│
│    │            │      │站閱讀該訊息後，不疑有他而陷於錯誤，│(5)被告自白      │
│    │            │      │與Ａ○○連絡並約定以1,000元之代價購 │                │
│    │            │      │買「天傳」之遊戲幣，並依Ａ○○之指示│                │
│    │            │      │匯款1,000元至李美瑩 (經檢察官另行聲 │                │
│    │            │      │請以簡易判決處刑)所申請之華南銀行新 │                │
│    │            │      │竹分行帳號0000000000000號帳戶內，惟 │                │
│    │            │      │Ａ○○未依約移轉上開電磁紀錄，Ｔ○○│                │
│    │            │      │始知受騙。                          │                │
├──┼──────┼───┼──────────────────┼────────┤
│37  │95年6月1日某│乙○○│Ａ○○於95年6月間，在高雄市左營區辛 │刑法第339條第1項│
│    │時          │      │亥路201號3樓A2室內，利用電腦網路設備├────────┤
│    │            │      │以「aaalzzz」、「qazrfv」、「117410 │(1)華南商業銀行新│
│    │            │      │」等帳號登入雅虎奇摩遊戲基地網站，在│竹分行函        │
│    │            │      │討論區內刊登佯稱欲販售虛擬寶物及貨幣│(2)房屋租賃契約書│
│    │            │      │之訊息，誘使不特定人前來購買。適有王│(3)證人李美瑩證詞│
│    │            │      │俊懿於95年6月1日某時上網連線至上開網│(4)證人乙○○證詞│
│    │            │      │站閱讀該訊息後，不疑有他而陷於錯誤，│(5)被告自白      │
│    │            │      │與Ａ○○連絡後約定以6,000元之代價購 │                │
│    │            │      │買「天堂2」之遊戲幣，並依Ａ○○之指 │                │
│    │            │      │示匯款6,000元至李美瑩 (經檢察官另行 │                │
│    │            │      │聲請以簡易判決處刑)所申請之華南銀行 │                │
│    │            │      │新竹分行帳號000 0000000000號帳戶內，│                │
│    │            │      │惟Ａ○○未依約移轉上開電磁紀錄，王俊│                │
│    │            │      │懿始知受騙。                        │                │
├──┼──────┼───┼──────────────────┼────────┤
│38  │95年6月2日某│黃○○│Ａ○○於95年6月2日某時，在高雄市左營│刑法第339條第1項│
│    │時          │      │區○○路201號3樓A2室內，利用電腦網路├────────┤
│    │            │      │設備以「aaalzzz」、「qazrfv」、「117│(1)華南商業銀行新│
│    │            │      │410」等帳號登入雅虎奇摩遊戲基地網站 │竹分行函        │
│    │            │      │，在討論區內刊登佯稱欲販售虛擬寶物及│(2)房屋租賃契約書│
│    │            │      │貨幣之訊息，誘使不特定人前來購買。適│(3)證人李美瑩證詞│
│    │            │      │有黃○○於95年6月2日某時上網連線至上│(4)證人黃○○證詞│
│    │            │      │開網站閱讀該訊息後，不疑有他而陷於錯│(5)被告自白      │
│    │            │      │誤，與Ａ○○連絡而約定以2,000元之代 │                │
│    │            │      │價購買「天下無雙」之虛擬寶物，並依陳│                │
│    │            │      │彥文之指示匯款2,000元至李美瑩 (經檢 │                │
│    │            │      │察官另行聲請以簡易判決處刑)所申請之 │                │
│    │            │      │華南銀行新竹分行帳號0000000000000號 │                │
│    │            │      │帳戶內，惟Ａ○○未依約移轉上開電磁紀│                │
│    │            │      │錄，黃○○始知受騙。                │                │
├──┼──────┼───┼──────────────────┼────────┤
│39  │95年6月2日20│Ｍ○○│Ａ○○於95年6月間，在高雄市左營區辛 │刑法第339條第1項│
│    │時16分      │      │亥路201號3樓A2室內，利用電腦網路設備├────────┤
│    │            │      │以「aaalzzz」、「qazrfv」、「117410 │(1)華南商業銀行新│
│    │            │      │」等帳號登入雅虎奇摩遊戲基地網站，在│竹分行函        │
│    │            │      │討論區內刊登佯稱欲販售虛擬寶物及貨幣│(2)房屋租賃契約書│
│    │            │      │之訊息，誘使不特定人前來購買。適有劉│(3)彰化銀行自動櫃│
│    │            │      │雅玟於95年6月2日下午某時上網連線至上│員機交易明細表  │
│    │            │      │開網站閱讀該訊息後，不疑有他而陷於錯│(4)證人李美瑩證詞│
│    │            │      │誤，與Ａ○○連絡後約定以4,000元之代 │(5)證人Ｍ○○、林│
│    │            │      │價購買網路遊戲之虛擬寶物，Ｍ○○並依│美惠證詞        │
│    │            │      │Ａ○○之指示請其母親林美惠代為匯款4,│(6)被告自白      │
│    │            │      │000元至李美瑩 (經檢察官另行聲請以簡 │                │
│    │            │      │易判決處刑)所申請之華南銀行新竹分行 │                │
│    │            │      │帳號0000000000000號帳戶內，惟Ａ○○ │                │
│    │            │      │未依約移轉上開電磁紀錄，Ｍ○○始知受│                │
│    │            │      │騙。                                │                │
├──┼──────┼───┼──────────────────┼────────┤
│40  │95年6月2日某│玄○○│Ａ○○於95年6月間，在高雄市左營區辛 │刑法第339條第1項│
│    │時          │      │亥路201號3樓A2室內，利用電腦網路設備├────────┤
│    │            │      │以「aaalzzz」、「qazrfv」、「117410 │(1)華南商業銀行新│
│    │            │      │」等帳號登入雅虎奇摩遊戲基地網站，在│竹分行函        │
│    │            │      │討論區內刊登佯稱欲販售虛擬寶物及貨幣│(2)房屋租賃契約書│
│    │            │      │之訊息，誘使不特定人前來購買。適有陳│(3)證人李美瑩證詞│
│    │            │      │宇亮於95年6月1日某時上網連線至上開網│(4)證人玄○○證詞│
│    │            │      │站閱讀該訊息後，不疑有他而陷於錯誤，│(5)被告自白      │
│    │            │      │與Ａ○○連絡後約定以2,000元之代價購 │                │
│    │            │      │買「天堂1」之虛擬寶物，並依Ａ○○之 │                │
│    │            │      │指示匯款2,000元至李美瑩 (經檢察官另 │                │
│    │            │      │行聲請以簡易判決處刑)所申請之華南銀 │                │
│    │            │      │行新竹分行帳號0000000000000號帳戶內 │                │
│    │            │      │，惟Ａ○○未依約移轉上開電磁紀錄，陳│                │
│    │            │      │宇亮始知受騙。                      │                │
├──┼──────┼───┼──────────────────┼────────┤
│41  │95年6月5日某│壬○○│Ａ○○於95年6月間，在高雄市左營區辛 │刑法第339條第1項│
│    │時          │      │亥路201號3樓A2室內，利用電腦網路設備├────────┤
│    │            │      │以「aaalzzz」、「qazrfv」、「117410 │(1)華南商業銀行新│
│    │            │      │」等帳號登入雅虎奇摩遊戲基地網站，在│竹分行函        │
│    │            │      │討論區內刊登佯稱欲販售虛擬寶物及貨幣│(2)房屋租賃契約書│
│    │            │      │之訊息，誘使不特定人前來購買。適有李│(3)證人李美瑩證詞│
│    │            │      │家興於95年6月5日某時上網連線至上開網│(4)證人壬○○證詞│
│    │            │      │站閱讀該訊息後，不疑有他而陷於錯誤，│(5)被告自白      │
│    │            │      │與Ａ○○連絡後約定以500元之代價購買 │                │
│    │            │      │「暗黑破壞神」之遊戲幣，並依Ａ○○之│                │
│    │            │      │指示匯款500元至李美瑩 (經檢察官另行 │                │
│    │            │      │聲請以簡易判決處刑)所申請之華南銀行 │                │
│    │            │      │新竹分行帳號0000000000000號帳戶內， │                │
│    │            │      │惟Ａ○○未依約移轉上開電磁紀錄，李家│                │
│    │            │      │興始知受騙。                        │                │
├──┼──────┼───┼──────────────────┼────────┤
│42  │95年6月6日9 │Ｆ○○│Ａ○○於95年6月6日上午某時，在高雄市│刑法第339條第1項│
│    │時50分      │      │左營區○○路201號3樓2A室內，利用電腦├────────┤
│    │            │      │網路設備連線上網後，見Ｆ○○在網路上│(1)華南商業銀行新│
│    │            │      │留言刊登欲購買「命運2」網路遊戲裝備 │竹分行函        │
│    │            │      │之訊息，隨即向Ｆ○○佯稱有其所需之裝│(2)房屋租賃契約書│
│    │            │      │備可供出售，致Ｆ○○不疑有他而陷於錯│(3)中國信託自動櫃│
│    │            │      │誤，與Ａ○○談妥交易金額10,000元，並│員機交易明細表  │
│    │            │      │於同日上午9時50分許依Ａ○○之指示匯 │(4)證人李美瑩證詞│
│    │            │      │款10,000元至李美瑩 (經檢察官另行聲請│(5)證人Ｆ○○證詞│
│    │            │      │以簡易判決處刑)所申請之華南銀行新竹 │(6)被告自白      │
│    │            │      │分行帳號000 0000000000號帳戶內，惟陳│                │
│    │            │      │彥文未依約移轉上開電磁紀錄，Ｆ○○始│                │
│    │            │      │知受騙。                            │                │
├──┼──────┼───┼──────────────────┼────────┤
│43  │95年6月6日某│Ｊ○○│Ａ○○於95年6月間，在高雄市左營區辛 │刑法第339條第1項│
│    │時          │      │亥路201號3樓A2室內，利用電腦網路設備├────────┤
│    │            │      │以「aaalzzz」、「qazrfv」、「117410 │(1)華南商業銀行新│
│    │            │      │」等帳號登入雅虎奇摩遊戲基地網站，在│竹分行函        │
│    │            │      │討論區內刊登佯稱欲販售虛擬寶物及貨幣│(2)房屋租賃契約書│
│    │            │      │之訊息，誘使不特定人前來購買。適有葉│(3)證人李美瑩證詞│
│    │            │      │文鴻於95年6月6日某時上網連線至上開網│(4)證人Ｊ○○證詞│
│    │            │      │站閱讀該訊息後，不疑有他而陷於錯誤，│(5)被告自白      │
│    │            │      │與Ａ○○連絡後約定以5,000元之代價購 │                │
│    │            │      │買「天堂2」之遊戲幣，並依Ａ○○之指 │                │
│    │            │      │示匯款5,000元至李美瑩 (經檢察官另行 │                │
│    │            │      │聲請以簡易判決處刑)所申請之華南銀行 │                │
│    │            │      │新竹分行帳號0000000000000號帳戶內， │                │
│    │            │      │惟Ａ○○未依約移轉上開電磁紀錄，葉文│                │
│    │            │      │鴻始知受騙。                        │                │
├──┼──────┼───┼──────────────────┼────────┤
│44  │95年6月6日某│Ｅ○○│Ａ○○於95年6月間，在高雄市左營區辛 │刑法第339條第1項│
│    │時          │      │亥路201號3樓A2室內，利用電腦網路設備├────────┤
│    │            │      │以「aaalzzz」、「qazrfv」、「117410 │(1)華南商業銀行新│
│    │            │      │」等帳號登入雅虎奇摩遊戲基地網站，在│竹分行函        │
│    │            │      │討論區內刊登佯稱欲販售虛擬寶物及貨幣│(2)房屋租賃契約書│
│    │            │      │之訊息，誘使不特定人前來購買。適有黃│(3)證人李美瑩證詞│
│    │            │      │明忠於95年6月6日某時上網連線至上開網│(4)證人Ｅ○○證詞│
│    │            │      │站閱讀該訊息後，不疑有他而陷於錯誤，│(5)被告自白      │
│    │            │      │與Ａ○○連絡後約定以2,500元之代價購 │                │
│    │            │      │買「魔獸2」之遊戲幣，並依Ａ○○之指 │                │
│    │            │      │示匯款2,500元至李美瑩 (經檢察官另行 │                │
│    │            │      │聲請以簡易判決處刑)所申請之華南銀行 │                │
│    │            │      │新竹分行帳號0000000000000號帳戶內， │                │
│    │            │      │惟Ａ○○未依約移轉上開電磁紀錄，黃明│                │
│    │            │      │忠始知受騙。                        │                │
├──┼──────┼───┼──────────────────┼────────┤
│45  │95年6月7日某│Ｃ○○│Ａ○○於95年6月間，在高雄市左營區辛 │刑法第339條第1項│
│    │時          │      │亥路201號3樓A2室內，利用電腦網路設備├────────┤
│    │            │      │以「aaalzzz」、「qazrfv」、「117410 │(1)華南商業銀行新│
│    │            │      │」等帳號登入雅虎奇摩遊戲基地網站，在│竹分行函        │
│    │            │      │討論區內刊登佯稱欲販售虛擬寶物及貨幣│(2)房屋租賃契約書│
│    │            │      │之訊息，誘使不特定人前來購買。適有陳│(3)證人李美瑩證詞│
│    │            │      │煜紳於95年6月7日某時上網連線至上開網│(4)證人Ｃ○○證詞│
│    │            │      │站閱讀該訊息後，不疑有他而陷於錯誤，│(5)被告自白      │
│    │            │      │與Ａ○○連絡後約定以10,000元之代價購│                │
│    │            │      │買「天堂2」之虛擬寶物，並依Ａ○○之 │                │
│    │            │      │指示匯款10,000元至李美瑩 (經檢察官另│                │
│    │            │      │行聲請以簡易判決處刑)所申請之華南銀 │                │
│    │            │      │行新竹分行帳號0000000000000號帳戶內 │                │
│    │            │      │，惟Ａ○○未依約移轉上開電磁紀錄，陳│                │
│    │            │      │煜紳始知受騙。                      │                │
├──┼──────┼───┼──────────────────┼────────┤
│46  │95年6月7日某│午○○│Ａ○○於95年6月間，在高雄市左營區辛 │刑法第339條第1項│
│    │時          │      │亥路201號3樓A2室內，利用電腦網路設備├────────┤
│    │            │      │以「aaalzzz」、「qazrfv」、「117410 │(1)華南商業銀行新│
│    │            │      │」等帳號登入雅虎奇摩遊戲基地網站，在│竹分行函        │
│    │            │      │討論區內刊登佯稱欲販售虛擬寶物及貨幣│(2)房屋租賃契約書│
│    │            │      │之訊息，誘使不特定人前來購買。適有翁│(3)證人李美瑩證詞│
│    │            │      │士益於95年6月7日某時上網連線至上開網│(4)證人午○○證詞│
│    │            │      │站閱讀該訊息後，不疑有他而陷於錯誤，│(5)被告自白      │
│    │            │      │與Ａ○○連絡後約定以3,000 元之代價購│                │
│    │            │      │買「命運2」網路遊戲人物，並依Ａ○○ │                │
│    │            │      │之指示匯款3,000元至李美瑩 (經檢察官 │                │
│    │            │      │另行聲請以簡易判決處刑)所申請之華南 │                │
│    │            │      │銀行新竹分行帳號0000000000000號帳戶 │                │
│    │            │      │內，惟Ａ○○未依約移轉上開電磁紀錄，│                │
│    │            │      │午○○始知受騙。                    │                │
└──┴──────┴───┴──────────────────┴────────┘
附表二：
┌──┬────────────┬────────────────┐
│編號│警察機關名稱            │移送本院併案審理之偵查機關及案號│
├──┼────────────┼────────────────┤
│1   │臺南縣警察局玉井分局    │臺灣臺南地方法院檢察署93年度少連│
│    │                        │偵字第47號、93年度偵緝字第1102號│
├──┼────────────┼────────────────┤
│2   │臺北市政府警察局內湖分局│臺灣彰化地方法院檢察署94年度偵字│
│    │                        │第3979號                        │
├──┼────────────┼────────────────┤
│3   │高雄縣政府警察局        │臺灣高雄地方法院檢察署94年度偵字│
│    │                        │第13273號                       │
├──┼────────────┼────────────────┤
│4   │高雄市政府警察局前鎮分局│臺灣高雄地方法院檢察署94年度偵字│
│    │                        │第9506號                        │
├──┼────────────┼────────────────┤
│5   │宜蘭縣警察局宜蘭分局    │臺灣臺南地方法院檢察署95年度偵字│
│    │                        │第2320號                        │
├──┼────────────┼────────────────┤
│6   │高雄縣政府警察局岡山分局│臺灣臺南地方法院檢察署94年度偵字│
│    │                        │第24790號、95年度偵字第281號、95│
│    │                        │年度偵緝字第912號               │
├──┼────────────┼────────────────┤
│7   │屏東縣警察局屏東分局    │臺灣臺南地方法院檢察署95年度偵字│
│    │                        │第5641號、95年度偵緝字第913號   │
├──┼────────────┼────────────────┤
│8   │新竹縣警察局竹北分局    │臺灣新竹地方法院檢察署95年度偵字│
│    │                        │第1122號、95年度偵緝字第328號   │
├──┼────────────┼────────────────┤
│9   │臺北市政府警察局南港分局│臺灣士林地方法院檢察署95年度偵字│
│    │                        │第8794號                        │
├──┼────────────┼────────────────┤
│10  │臺北縣政府警察局土城分局│臺灣板橋地方法院檢察署94年度偵字│
│    │                        │第18014號、19384號、95年度偵緝字│
│    │                        │第1603號                        │
├──┼────────────┼────────────────┤
│11  │彰化縣警察局二林分局    │臺灣彰化地方法院檢察署95年度偵字│
│    │                        │第7940號、臺灣臺南地方法院檢察署│
│    │                        │95年度偵字第15072號             │
├──┼────────────┼────────────────┤
│12  │臺北市政府警察局中山分局│臺灣臺北地方法院檢察署95年度偵字│
│    │                        │第2737號、95年度偵字第25414號   │
│    │                        │                                │
├──┼────────────┼────────────────┤
│13  │新竹市警察局            │臺灣高雄地方法院檢察署96年度偵字│
│    │                        │第2680號、96年度偵字第4254號    │
└──┴────────────┴────────────────┘
